臺灣臺南地方法院臺南簡易庭裁定
109年度南秩聲字第4號
異  議  人  許惠雲


            李璧如


            鄭玉花



            曾友才



上列聲明異議人即受處分人因違反社會秩序維護法案件，對於臺
南市政府警察局第一分局於民國109年12月1日所為之處分書（南
市警一偵字第字第00000000000至00000000000號）聲明異議，本
院裁定如下：
    主　　文
異議駁回。 
    理　　由
一、被處罰人不服警察機關之處分者，得於處分書送達之翌日起
    5日內聲明異議。聲明異議，應以書狀敘明理由，經原處分
    之警察機關向該管簡易庭為之；又原處分之警察機關認為聲
    明異議有理由者，應撤銷或變更其處分；認為不合法定程式
    或聲明異議權已經喪失或全部或一部無理由者，應於收受聲
    明異議書狀之翌日起3日內，送交簡易庭，並得添具意見書
    ；另簡易庭認為聲明異議不合法定程式或聲明異議權已經喪
    失者，應以裁定駁回之。但其不合法定程式可補正者，應定
    期先命補正；另簡易庭認為聲明異議無理由者，應以裁定駁
    回之。認為有理由者，以裁定將原處分撤銷或變更之。對於
    簡易庭關於聲明異議所為之裁定，不得抗告，社會秩序維護
    法第55條、第56條及第57條分別定有明文。本件聲明異議人
    即受處分人均於民國109年12月1日收受原處分機關於同日所
    為之南市警一偵字第字第00000000000至00000000000號處分
    書（下稱原處分書），而於同日具狀聲明異議，有原處分書
    、送達證書及聲明異議狀在卷可稽，未逾上開聲明異議期間
    ，程序上於法相符。
二、原處分意旨略以：聲明異議人於109年11月29日19時45分許
    ，在臺南市○區○○路000號內，參與由楊珠幸所提供職業賭博
    場所之聚賭行為，並扣得賭資新臺幣（下同）合計9,300元
    及賭具，因認聲明異議人違反社會秩序維護法第84條之規定
    ，裁處聲明異議人各罰鍰3,000元，併沒入賭資合計9,300元
    等情。
三、聲明異議意旨略以：聲明異議人僅係一般中年婦女，偶爾三
    五好友關門在屋內打衛生麻將放鬆一下，一底100元、一台5
    0元，警察未持有搜索令即進入私人場所、恐嚇老闆開門，
    未先告誡及勸導即沒入私人金錢共9,300元，並重罰聲明異
    議人各3,000元，且將老闆娘留置於拘留所一夜，警察處罰
    過當。為此，爰聲明異議，請求撤銷原處分等語。
四、經查：
㈠、於非公共場所或非公眾得出入之職業賭博場所，賭博財物者
    ，處新臺幣9,000元以下罰鍰；又本法第84條所稱職業賭博
    場所，係指具有營利性之賭博場所而言，社會秩序維護法第
    84條、違反社會秩序維護法案件處理辦法第13條分別定有明
    文。另因違反本法行為所生或所得之物、供違反本法行為所
    用之物，屬於行為人所有者，沒入之或得沒入之，同法第22
    條亦定有明文。
㈡、本件聲明異議人於前揭時地經警查獲，皆坦承有參與賭博（
    打麻將）之行為，僅辯稱警察未先告誡及勸導即沒入私人金
    錢共9,300元、重罰聲明異議人各3,000元云云。惟社會秩序
    維護法及違反社會秩序維護法案件處理辦法，並沒有需要先
    行告誡及勸導之規定，況楊珠幸涉犯意圖營利供給賭博場所
    或聚眾賭博罪嫌，此為刑法第269條之刑事犯罪，員警於屋
    外聽聞麻將聲而請楊珠幸開門，依刑事訴訟法第131條逕行
    搜索臺南市○區○○路000號，嗣扣得麻將一副及賭資合計9,30
    0元，並依刑事訴訟法之規定陳報檢察官及本院，並移送楊
    珠幸涉嫌刑案，於法並無不當。固然聲明異議人等人未涉及
    刑事犯嫌，然因楊珠幸在同一場所涉及上開刑事罪嫌，警察
    不可能先行告誡或柔性勸導，否則可能淪為「警察吃案」疑
    慮。再者，聲明異議人既有於上開非公共場所或非公眾得出
    入之職業賭博場所賭博財物，業據渠等坦承並供述在卷，是
    聲明異議人違序行為明確，審酌聲明異議人於違序後坦承犯
    行之態度、破壤社會秩序之情節，及聲明異議人許惠雲、李
    璧如、鄭玉花、曾友才違序行為時分別為原處分機關所查扣
    之賭資2,600元、3,100元、800元、2,800元等情，認原處分
    機關各處以3,000元之罰鍰，尚屬合理。又賭資係供違反本
    法行為所用之物，屬於行為人所有，則原處分機關依社會秩
    序維護法第22條之規定，將賭資一併依法沒入，於法並無不
    合。異議人以前揭情詞聲明異議指摘原處分不當，請求撤銷
    原處分云云，為無理由，應予駁回。
五、依社會秩序維護法第57條第2項前段，裁定如主文。 
中　　華　　民　　國　　109 　年　　12　　月　　8 　　日
                  臺灣臺南地方法院臺南簡易庭
                                  法　官  羅郁棣
以上正本證明與原本無異。　　　　　　　　　　　　　　　　
不得抗告。
中　　華　　民　　國　　109 　年　　12　　月　　10　　日
　　　　　　　　　　　　　　　　　書記官  周玉茹